臺灣板橋地方法院刑事判決             100年度易字第3993號
公  訴  人  臺灣板橋地方法院檢察署檢察官
被      告  郭致賢
上列被告因竊盜案件，經檢察官提起公訴（100 年度偵緝字第24
12號），被告於準備程序進行中就被訴事實為有罪之陳述，經告
知簡式審判程序之旨，並聽取當事人之意見後，本院裁定進行簡
式審判程序，判決如下：
    主  文
郭致賢攜帶兇器竊盜，累犯，處有期徒刑柒月。
    事  實
一、郭致賢於民國95年間，因竊盜案件，經本院以95年度簡字第
    3414號判決判處有期徒刑6 月，緩刑4 年確定，嗣經本院以
    97年度撤緩字第255 號裁定撤銷緩刑，並經減刑為有期徒刑
    3 月確定。又於97年間，因施用毒品案件，經本院以97年度
    簡字第5807號判決判處有期徒刑3 月確定；復因施用第一、
    二級毒品案件，經本院以97年度訴字第3481號判決分別判處
    有期徒刑6 月、3 月、3 月，應執行有期徒刑10月確定，上
    開4 罪經本院以98年度聲字第868 號裁定應執行有期徒刑1
    年確定。再於98年間，因賭博案件，經本院以97年度訴字第
    3202號判決判處有期徒刑2 月確定。上開各罪接續執行，於
    99年3 月27日縮短刑期執行完畢出監（於本案構成累犯）。
    詎仍不知悔改，基於意圖為自己不法所有之犯意，於100 年
    8 月6 日凌晨4 時17分許，騎乘車牌號碼565-CHC 號重型機
    車，並攜帶其向不知情之友人所借用，客觀上可傷害人之生
    命、身體，足供兇器使用之梅花扳手1 把，前往新北市○○
    區○○路3 段100 巷2 弄4 號前，使用上開梅花扳手旋開固
    定避震器螺絲之方式，竊取其友人楊凱傑占有使用之車號NY
    2-881 號重型機車上之避震器1 支（廠牌K1，價值約新臺幣
    10,000元）得手。嗣經楊凱傑發覺上揭避震器遭竊後，報警
    處理，經警調閱案發現場監視器錄影畫面，始查悉上情。
二、案經楊凱傑訴由新北市政府警察局中和第一分局移送臺灣板
    橋地方法院檢察署檢察官偵查起訴。
    理  由
一、本案被告郭致賢所犯並非死刑、無期徒刑、最輕本刑為三年
    以上有期徒刑之罪或高等法院管轄第一審案件，而其於準備
    程序進行中，先就被訴事實均為有罪之陳述，經法官告知簡
    式審判程序之旨，並聽取公訴人及被告之意見後，本院認適
    宜改依簡式審判程序進行，爰依刑事訴訟法第273 條之1 第
    1 項、第284 條之1 規定，由本院改進行簡式審判程序，合
    先敘明。
二、認定犯罪事實之證據及理由：
（一）上揭犯罪事實，業據被告於偵查及本院審理中坦承不諱，
      核與證人即告訴人楊凱傑於警詢中之證言相符，並有贓物
      認領保管單1 紙、告訴人上開機車避震器遭拆卸之照片2
      紙、案發現場監視器錄影翻拍照片6 張附卷可稽，堪認被
      告上開任意性自白，核與事實相符，應堪採信。
（二）被告雖一度辯稱：這支避震器是我賣給他的，賣他2,000
      元，他只有給我1,000 元，後來他有跟我清，但是還沒有
      完全清掉，還欠我400 元，他只有留他女友的電話，我要
      找他，打給他女朋友或是傳簡訊給他女友，都沒辦法聯絡
      到他，所以我才想要直接去拿云云，惟查：證人即告訴人
      於警詢中證稱：他說要找我但聯絡不到我，所以將我機車
      避震器偷走迫使我出面，這都是藉口，因為我看監視器發
      現後打電話質問他，他才承認等語（100 年度偵字第2369
      6 號卷第5 頁），再被告於審理中亦陳稱：我知道楊凱傑
      住在那邊，我去拿的時候，剛好看到他的摩托車在家，我
      之前去找過他，但是他的摩托車不在，因為那時候凌晨4
      、5 點，去按電鈴不太好等語，則被告若欲使告訴人出面
      處理債務，其既知悉告訴人之住處，且得知告訴人所使用
      之上開機車停放於告訴人住處附近，即可預料告訴人並未
      出門，何以不直接找告訴人，反以竊取上開避震器之手段
      迫使告訴人出面？況被告若欲藉竊取上開避震器迫使告訴
      人出面，應於取得該避震器後立即告知告訴人，然觀諸本
      案查獲經過，係告訴人先報警處理並調閱現場監視器錄影
      畫面後，始知悉係被告竊取該避震器，而被告並無主動聯
      繫告訴人其已取得該避震器之情。再以被告陳稱告訴人僅
      積欠伊400 元，然以該避震器依告訴人於警詢中所述價值
      1 萬元，依被告所述亦價值2,000 元，則被告欲以該避震
      器抵償告訴人所積欠之債務，其價值上亦顯不相當。綜上
      ，被告上開辯詞，顯屬無稽，應難採信。
（三）綜上，本案事證明確，被告上開犯行應堪認定，自應依法
      論科。
三、按刑法第321 條第1 項第3 款所稱兇器，其種類並無限制，
    凡客觀上足對人之生命、身體、安全構成威脅，具有危險性
    之兇器均屬之，且祇須行竊時攜帶此種具有危險性之兇器為
    已足，不以攜帶之初有行兇之意圖為必要（最高法院79年臺
    上字第5253號判例意旨參照）。查：本件被告所持以竊盜之
    梅花扳手1 把雖未扣案，然以該扳手為鐵製材質，長度約20
    公分，業經被告於本院審理中供述在卷，且以該扳手得以旋
    開機車避震器之固定螺絲等情觀之，堪認該扳手質地堅硬，
    若持以攻擊，客觀上足以對人之身體、生命、安全構成威脅
    ，應屬兇器無訛。是核被告所為，係犯刑法第321 條第1 項
    第3 款之攜帶兇器竊盜罪。被告有如上揭事實欄所示之犯罪
    科刑及執行情形，有臺灣高等法院被告前案紀錄表在卷可稽
    ，其於上揭有期徒刑執行完畢後5 年內，故意再犯本案有期
    徒刑以上之罪，為累犯，應依刑法第47條第1 項之規定，加
    重其刑。爰審酌被告僅因一已之私，持足堪為兇器之工具竊
    取告訴人之財物，對告訴人之財產權及社會治安均造成相當
    之危害，其行為應與非難，兼衡被告之素行、犯罪動機、目
    的、手段、所竊取財物之價值、犯罪後坦承犯行，態度尚稱
    良好及所竊取之上開避震器已返還告訴人，告訴人所受之損
    害已經減輕等一切情狀，量處如主文所示之刑。
據上論斷，應依刑事訴訟法第273 條之1 第1 項、第299 條第1
項前段，刑法第321 條第1 項第3 款、第47條第1 項，判決如主
文。
本案經檢察官王乙軒到庭執行職務。
中    華    民    國   100    年    12    月    29    日
                  刑事第九庭    法  官  張誌洋
以上正本證明與原本無異
如不服本判決應於送達後10日內向本院提出上訴狀
                                書記官  張桐嘉
中    華    民    國   100    年    12    月    30    日
附錄本案論罪科刑法條全文：
中華民國刑法第321條
（加重竊盜罪）
犯竊盜罪而有下列情形之一者，處 6 月以上、5 年以下有期徒
刑，得併科新臺幣 10 萬元以下罰金：
一、侵入住宅或有人居住之建築物、船艦或隱匿其內而犯之者。
二、毀越門扇、牆垣或其他安全設備而犯之者。
三、攜帶兇器而犯之者。
四、結夥三人以上而犯之者。
五、乘火災、水災或其他災害之際而犯之者。
六、在車站、埠頭、航空站或其他供水、陸、空公眾運輸之舟、
    車、航空機內而犯之者。
前項之未遂犯罰之。